臺灣苗栗地方法院民事裁定　　　　　　　 96年度聲字第280號
聲　請　人　戊○○
　　　　　　丙○○
相　對　人　乙○○
　　　　　　甲○○
　　　　　　　　　　　　巷14.
　　　　　　丁○○
　　　　　　　　　　　　號
上列聲請人聲請返還擔保金事件，本院裁定如下：
　  　主　　文
聲請駁回。
　　  理　  由
一、本件聲請意旨略以：聲請人與相對人間禁止提示付款假處分
    事件，聲請人前遵本院95年度裁全字第1207號民事裁定為擔
    保假處分執行，曾提供新台幣（下同）10萬元為擔保金，經
    本院以95年度存字第720號提存事件提存後，聲請本院以95
    年度執全字第635號假處分強制執行在案。茲因兩造間之本
    案訴訟即本院95年度訴字第437 號侵權行為損害賠償事件，
    聲請人與相對人乙○○、丁○○業已達成訴訟上和解，聲請
    人並撤回對相對人甲○○之起訴而告終結，且聲請人復定20
    日內期間催告受擔保利益人即相對人甲○○行使權利而未行
    使，爰依法聲請返還擔保金等語，並提出本院95年度訴字第
    437 號和解筆錄、本院95年度裁全字第1207號民事裁定、本
    院95年度存字第720 號提存書、苗栗中苗郵局第162 號存證
    信函暨回執（以上均影本）、相對人乙○○、丁○○、甲○○之戶籍謄本等件為證。
二、按供擔保人證明受擔保利益人同意返還者，法院應依供擔保
    人之聲請，以裁定命返還其提存物；或訴訟終結後，供擔保
    人證明已定20日以上之期間，催告受擔保利益人行使權利而
    不行使者，法院應依供擔保人之聲請，以裁定命返還其提存
    物民事訴訟法第104 條第1 項第2 、3 款分別定有明文。另
    依同法第106 條，前開規定於其他依法令供訴訟上之擔保者
    準用之。次按所謂訴訟終結，在因假扣押或假處分所供擔保
    之情形，因該擔保係為保障受擔保利益人因不當假扣押或假
    處分　所受損害而設，倘執行法院已依假扣押或假處分裁定
    實施假扣押或假處分之執行，則在供擔保人撤回假扣押或假
    處分之執行前，受擔保利益人所受損害仍可能繼續發生，損
    害額既未確定，自無強令其行使權利之理。故在假扣押或假
    處分所供之擔保，供擔保人依民事訴訟法第106 條準用同法
    第104 條第項第2 款規定（現行條文為第104 條第1 項第3
    款），聲請以裁定命返還其擔保金之場合，必供擔保人已撤
    回假扣押或假處分之執行，始得謂與民事訴訟法第104 條第
    1 項第2 款（現行條文為第104 條第1 項第3 款）所定之「
    訴訟終結」相當，而得依該條款行使定期催告之權利，最高
    法院著有86年度台抗字第53號裁判意旨可資參照。
三、查聲請人主張與相對人間禁止提示付款假處分事件，前遵本
    院95年度裁全字第1207號民事裁定為擔保假處分執行，曾提
    供10萬元為擔保金，經本院以95年度存字第720 號提存事件
    提存後，聲請本院以95年度執全字第635 號假處分強制執行
    在案，聲請人之後與相對人乙○○、丁○○達成訴訟上和解
    ，另撤回對相對人甲○○之起訴等情，業經本院依職權調閱
    上開案卷及本院95年度訴字第251 號妨害自由刑事案卷核屬
    無訛，應堪信為真實。
四、惟查，聲請人固已於民國96年4月17日以苗栗中苗郵局第162
    號存證信函催告相對人甲○○行使權利，然聲請人迄今尚未
    撤回本院95年度執全字第635 號假處分之執行程序，業經本
    院依職權調閱前開假處分案卷查明屬實，該假處分程序之受
    擔保利益人甲○○因該假處分程序可能受之損害，尚未確定
    ，故於聲請人撤回假處分執行程序前，相對人甲○○可能受
    之損害既未確定，自難強求其須行使權利，依上揭說明，聲
    請人於撤回假處分執行程序前以存證信函催告相對人甲○○
    行使權利，顯與民事訴訟法第106 條準用第104 條第1 項第
    3 款前段，於「訴訟終結後」定20日以上期間催告受擔保利
    益人行使權利而未行使之要件不符。準此，本件聲請人之聲
    請於法尚有未合，不能准許。請聲請人日後於撤銷假處分之
    執行程序後，定20日內期間催告受擔保利益人即相對人甲○○行使權利而未行使，再依法聲請返還擔保金。
中　　華　　民　　國　　96　　年　　9 　　月　　10　　日
                  民事庭法　官　黃賢婷
以上正本係照原本作成
如不服本裁定應於送達後10日內向本院提出抗告狀，並繳納抗告
費新臺幣1,000元。
                        書記官　楊思賢
中　　華　　民　　國　　96　　年　　9 　　月　　10　　日
